【裁判字號】    90,台上,6890
【裁判日期】    901108
【裁判案由】    違反廢棄物清理法
【裁判全文】
最高法院刑事判決                                九十年度台上字第六八九○號
    上  訴  人  甲○○
右上訴人因違反廢棄物清理法案件，不服台灣高等法院台南分院中華民國九十年八月
二十三日第二審判決（九十年度上訴字第九八○號，起訴案號：台灣嘉義地方法院檢
察署九十年度偵字第一八二六號），提起上訴，本院判決如左：
    主  文
上訴駁回。
    理  由
按刑事訴訟法第三百七十七條規定，上訴於第三審法院，非以判決違背法令為理由，
不得為之。是提起第三審上訴，應以原判決違背法令為理由，係屬法定要件。如果上
訴理由狀並未依據卷內訴訟資料，具體指摘原判決不適用何種法則或如何適用不當，
或所指摘原判決違法情事，顯與法律規定得為第三審上訴理由之違法情形，不相適合
時，均應認其上訴為違背法律上之程式，予以駁回。本件原判決綜合調查證據之結果
，認上訴人甲○○連續犯有行為時即修正前廢棄物清理法第二十二條第二項第四款未
領有廢棄物清除、處理許可證或核備文件，從事廢棄物清除罪（為累犯）之事實，因
而撤銷第一審之科刑判決，改判仍論上訴人以上開罪名，並以上訴人為連續犯及累犯
，依刑法第五十六條、第四十七條規定遞加其刑，復以上訴人犯罪情狀，顯可憫恕，
依刑法第五十九條規定酌減其刑後，量處有期徒刑捌月，已詳認定犯罪事實之依據
及憑以認定之理由，並對上訴人否認犯罪之辯詞，如何不足採信，均已依據卷內資料
予以指駁及說明，從形式上觀察，原判決並無違背法令情形。按廢棄物清理法第二十
二條第二項第四款前段規定，處罰擅自貯存、清除、處理廢棄物之行為，所指依同法
第二十條規定領有許可證或核備文件，為阻違法之事由，非謂該款僅處罰公民營業
者，否則一般人擅自清除廢棄物，無法處罰，當違本法為改善環境衛生、維護國民健
康之旨。上訴意旨指本款僅處罰公民營廢棄物清除處理機構，不應處罰非以清除、處
理廢棄物為主要業務之上訴人云云，尚有誤會。又依原判決所認定之事實，上訴人係
以每車新台幣五百元之代價，為永達營造公司清運建築廢棄物，先後於民國九十年三
月十四日下午、同年月十五日上午及下午，各清運一次，顯見上訴人係分次賺取費用
，而非統包再分次清運，則原判決論上訴人以連續犯，適用法則洵無違誤。此外，上
訴人徒憑己意，對原審職權之適法行使及原判決理由已詳為論斷之事項，任意爭辯，
顯與法定上訴第三審之形式要件不符，其上訴違背法律上之程式，應予駁回。
據上論結，應依刑事訴訟法第三百九十五條前段，判決如主文。
中      華      民      國     九十     年     十一     月      八      日
                              最高法院刑事第六庭
                                  審判長法官  謝  家  鶴
                                        法官  洪  文  章
                                        法官  花  滿  堂
                                        法官  陳  世  淙
                                        法官  洪  佳  濱
      右正本證明與原本無異
                                              書  記  官
中      華      民      國     九十     年     十一     月     三十     日


司法院資訊處製作；財團法人民間司法改革基金會備份。
